臺灣臺北地方法院刑事判決　　　　　　　 94年度訴字第122號
　　公　訴　人　臺灣臺北地方法院檢察署檢察官
　　被　　　告　丁○○
　 　　　　　　　　　　　(
上列被告因搶奪等案件，經檢察官提起公訴（93年度偵字第2191
1號）及移送併案審理（94年度偵字第1570號），因被告於本院
準備程序中為有罪之陳述，經本院合議庭裁定以簡式審判程序審
理，本院判決如下：
    主  文
丁○○連續意圖為自己不法之所有，而搶奪他人之動產，處有期
徒刑柒月。
    事  實
一、丁○○因需款花用而謀行搶路人，為避免遭警查緝，竟基於
    意圖為自己不法所有之概括犯意，連續於：
（一）於93年11月16日凌晨0時（起訴書誤載為18時）許，在臺
      北市○○○路○段與林森北路259巷口，見停放該處之甲○○所有之車號為AZF-489號重型機車（業已發還）之鑰匙
      未取下，遂持該鑰匙（業已發還）啟動機車引擎，竊得上
      開機車後供己騎用，旋基於意圖為自己不法所有之概括犯
      意，於如附表所示之時間，騎乘甲○○所失竊之前開機車
      ，分別在如附表所示之地點，趁乙○○、戊○○、庚○○
      及己○○不及防備之際，自後側強拉其所攜帶之手提包1
      只（所裝物品詳附表所示），得手後將之據為己有，旋騎
      乘前開機車逃逸，並將該機車停放於臺北市○○○路○段
      53巷9號前。
（二）於93年12月24日6時至7時間某時許，在臺北市○○街32號
      後方近市○○道捷運站出口處，見停放該處之蔡明勳所有
      而由辛○○使用之車號為GKD-607號重型機車（業已發還
      ）之鑰匙未取下，遂持該鑰匙（業已發還）啟動機車引擎
      ，竊得上開機車後供己騎用，旋承前意圖為自己不法所有
      之概括犯意，於93年12月25日18時50分許，騎乘辛○○所
      失竊之前開機車，在臺北市中山區○○○路85巷內，趁丙○○不及防備之際，自後側強拉其所攜帶之LV咖啡色手提
      包1只（內裝有銀色鑰匙包1只、大樓大門刷卡1張、鑰匙1
      把、健保卡1張、行動電話充電器1具、上海商業銀行信用
      卡1張、BENQ行動電話1具、新臺幣500元等物品）【業已
      領回新臺幣（下同）155元、LV咖啡色手提包1只、銀色鑰
      匙包1只、大樓大門刷卡1張、鑰匙1把、行動電話充電器1
      具、上海商業銀行信用卡1張】，得手後將之據為己有，
      旋騎乘前開機車逃逸。
    嗣於93年12月27日22時30分許，在臺北市○○區○○街4巷
    10弄3號前，適其騎乘前開竊得之車號GKD-607號重型機車行
    經該處，因見警實施盤檢乃棄車逃逸，經警追捕而自上開機
    車內查扣前開丙○○所有之LV咖啡色手提包1只，另自其褲
    子右後口袋之皮夾內扣得戊○○之國民
    之汽車駕駛執照1張、己○○所有之健保卡1張、明師學員上
    課證1張、臺灣大學學生證1張、汽車駕駛執照1張、NOKIA行
    動電話1具等物品，始得悉上情，旋於93年12月28日0時20分
    許，帶同員警前往臺北市○○○路○段53巷9號前，查扣停放
    該處之車號為AZF-489號重型機車，另於94年1月4日13時許
    ，帶同員警前往臺北市○○區○○路底某廢棄屋內，查獲庚○○所有之化妝包1只、鑰匙1串及花蝶會員卡1張。
二、案經戊○○、己○○、丙○○訴由臺北市政府警察局中山分
    局報請臺灣臺北地方法院檢察署檢察官偵查起訴及移送併案
    審理，因丁○○於本院準備程序中為有罪之陳述，經本院合
    議庭裁定以簡式審判程序審理。
    理  由
一、右揭犯罪事實，業據被告丁○○於本院審理中坦承不諱，復
    經被害人甲○○、戊○○、己○○、辛○○、丙○○、乙○○及庚○○於警詢中陳明在卷，並有被害人甲○○、戊○○
    、己○○、辛○○、丙○○及庚○○所立具之贓物領保管收
    據各一份附卷可稽，復有臺北市政府警察局中山分局之搜索
    筆錄、扣押筆錄、扣押物品目錄表、自願搜索同意書、車籍
    作業系統－查詢認可資料、車輛車牌失竊作業－查獲車輛認
    可資料及現場蒐證照片在卷可參，足徵被告丁○○之上開自
    白與事實相符。本件事證明確，被告丁○○之犯行洵堪認定
    ，應予依法論科。
二、核被告丁○○上開所為，係犯刑法第320條第1項之竊盜罪及
    第325條第1項之搶奪罪。又其先後多次搶奪及竊盜犯行，時
    間緊接，方法相同，各觸犯構成要件相同之罪，顯均係基於
    概括犯意而為之，均應依連續犯之規定論以一罪，並均依法
    加重其刑。又其所犯上開搶奪及竊盜罪間，有方法結果之牽
    連關係，為牽連犯，依刑法第55條之規定，應從一重之搶奪
    罪處斷。公訴意旨雖未敘及被告丁○○所涉如附表編號一、
    三所載之搶奪犯行，然此部分犯行與前開論罪科刑部分，有
    連續犯之裁判上一罪之關係，應為起訴效力所及，本院自得
    併予審究。爰審酌被告丁○○未曾受有期徒刑以上刑之宣告
    ，此有臺灣高等法院被告全國前案紀錄表在卷可稽，其利用
    他人不及防備，公然於大街上行搶路人財物，嚴重影響社會
    治安，危害財產及人身安全，復為遂其搶奪犯行，恣意竊取
    他人財物，行為亦屬可議，然於犯後尚能坦承犯行，且所竊
    得之財物多數業由被害人領回，及其品行、犯罪動機、目的
    、手段、生活狀況、智識程度、犯罪所得之利益、犯罪所生
    之損害等一切情狀，量處如主文所示之刑。
據上論斷，應依刑事訴訟法第273條之1第1項、第299條第1項前
段，刑法第56條、第325條第1項、第320條第1項、第55條、罰金
罰鍰提高標準條例第1條前段，判決如主文。
本案經檢察官賴淑芬到庭執行職務。
中　　華　　民　　國　　94　　年　　2　　月　　24　　日
　　　　　　　　　臺灣臺北地方法院刑事第十五庭
                        法　官　黃雅君
上正本證明與原本無異。
如不服本判決，應於判決送達後10日內向本院提出上訴狀。
                        書記官  陳麗津
中　　華　　民　　國　　94　　年　　3 　　月　　1 　　日
附錄本案論罪科刑法條：
刑法第320條第1項、第325條第1項
中華民國刑法第320條第1項
意圖為自己或第 3 人不法之所有，而竊取他人之動產者，為竊盜
罪，處五年以下有期徒刑、拘役或五百元以下罰金。
中華民國刑法第325條第1向項
意圖為自己或第 3 人不法之所有，而搶奪他人之動產者，處六月
以上五年以下有期徒刑。
附表：
┌─┬────┬────┬──────┬───────┬────┐
│編│犯罪時間│被害人  │犯罪地點    │搶奪所得之物  │遭搶物品│
│號│        │        │            │              │是否領回│
│  │        │        │            │              │        │
├─┼────┼────┼──────┼───────┼────┤
│一│93.11.30│乙○○  │臺北市林森北│GUCCI黑色背包1│        │
│  │03:00   │        │路399巷錦州 │只（內有現金  │        │
│  │        │        │橋下        │2000 元、NOKIA│        │
│  │        │        │            │行動電話1支、 │        │
│  │        │        │            │提款卡1張、信 │        │
│  │        │        │            │用卡1張、健保 │        │
│  │        │        │            │卡1張、鑰匙1串│        │
│  │        │        │            │）            │        │
│  │        │        │            │              │        │
│  │        │        │            │              │        │
├─┼────┼────┼──────┼───────┼────┤
│二│93.11.30│戊○○  │臺北市士林區│手提皮包1只（ │93.12.27│
│  │22:00   │        │大西路2號前 │內有現金3000元│贓物領保│
│  │        │        │            │、SONY行動電話│管收據：│
│  │        │        │            │1支、戊○○之 │領回洪采│
│  │        │        │            │國民身分證1張 │潔之國民│
│  │        │        │            │、林義郎之汽車│身分證1 │
│  │        │        │            │駕駛執照1張） │張及林義│
│  │        │        │            │              │郎之汽車│
│  │        │        │            │              │駕駛執照│
│  │        │        │            │              │1張     │
├─┼────┼────┼──────┼───────┼────┤
│三│93.12.18│庚○○  │臺北市林森北│LV粉紅色背包1 │94.01.05│
│  │03:00   │        │路310巷中安 │只（內有現金30│贓物認領│
│  │        │        │公園停車場門│00元、化妝包1 │保管單：│
│  │        │        │口          │只、身分證1張 │領回化妝│
│  │        │        │            │、皮夾1只、鑰 │包1只、 │
│  │        │        │            │匙1串、花蝶會 │鑰匙1串 │
│  │        │        │            │員卡1張）     │、花蝶會│
│  │        │        │            │              │員卡1張 │
│  │        │        │            │              │）      │
│  │        │        │            │              │        │
│  │        │        │            │              │        │
├─┼────┼────┼──────┼───────┼────┤
│四│93.12.22│己○○  │臺北市中山區│黑色手提包1只 │93.12.27│
│  │10:22   │        │中山北路2段9│（內有皮夾一只│贓物領保│
│  │        │        │6巷與民生西 │、健保卡1張、 │管收據：│
│  │        │        │路3巷之巷口 │汽車駕駛執照1 │領回健保│
│  │        │        │            │張、明師學員上│卡1張、 │
│  │        │        │            │課證1張、臺灣 │明師學員│
│  │        │        │            │大學學生證1張 │上課證1 │
│  │        │        │            │、信用卡4張、 │張、臺灣│
│  │        │        │            │金融卡2張、NOK│大學學生│
│  │        │        │            │IA行動電話1支 │證1張、 │
│  │        │        │            │、現金700元） │汽車駕駛│
│  │        │        │            │              │執照1張 │
│  │        │        │            │              │、NOKIA │
│  │        │        │            │              │行動電話│
│  │        │        │            │              │1支     │
└─┴────┴────┴──────┴───────┴────┘
